【裁判字號】    90,交聲,886
【裁判日期】    901030
【裁判案由】    交管條例聲異
【裁判全文】
臺灣板橋地方法院交通事件裁定                      九十年度交聲字第八八六號
    原處分機關  交通部公路局臺北區監理所
    受處分  人
    即異議  人  甲○○
右列受處分人即異議人因違反道路交通管理處罰條例案件，對於交通部公路局臺北區
監理所九十年八月二十二日所為之處分（原處分案號：北監五字第裁四０一Ｄ九Ｂ一
一七一九四號），聲明異議，本院裁定如左：
    主  文
異議駁回。
    理  由
一、按汽車駕駛人有飲酒後其吐氣所含酒精成份超過每公升○‧二五毫克以上者，不
    得駕車；又汽車駕駛人駕駛汽車酒精濃度超過規定標準者，處新臺幣一萬五千元
    以上六萬元以下罰鍰，並當場禁止其駕駛及吊扣其駕駛執照一年，道路交通安全
    規則第一百十四條第二款及道路交通管理處罰條例第三十五條第一項第一款（九
    十年一月十七日修正公布，於九十年六月一日實施）分別定有明文。
二、原處分機關係以異議人即受處分人甲○○於民國九十年八月四日凌晨一時四十五
    分許，酒後駕駛車號Ｔ四─八六０三號自用小貨車，行經桃園縣龜山鄉○○路九
    十三號前，為警臨檢測試其酒精濃度達每公升○‧五０毫克，違反道路交通管理
    處罰條例規定，經桃園縣警察局以「酒後駕駛」之違規行為，當場舉發移送裁決
    ，依道路交通管理處罰條例第三十五條第一項第一款規定，裁處罰鍰新臺幣（下
    同）三萬四千五百元，吊扣駕駛執照十二個月，此有桃園縣警察局八九桃警局交
    字第Ｄ九Ｂ一一七一九四號舉發違反道路交通管理事件通知單及交通部公路局臺
    北區監理所九十年八月二十二日北監五字第裁四０一Ｄ九Ｂ一一七一九四號裁決
    書各乙紙附卷為證，異議人雖具狀辯稱：因異議人從事綜藝傳播，辦理喜慶宴會
    歌舞節目，當日前晚做完節目，與三五好友於系爭地點附近飲宴，宴畢，返回車
    上休息，適遇警方擴大臨檢，員警趨前盤查，經酒測測得每公升零點五毫克，以
    此遽認異議人酒後駕車，逕行開單舉發，惟因異議人辯解無效，始簽名於違規通
    知單上，然異議人當時確無酒後駕車行為，僅於車上休息，與酒後駕車之構成要
    件不符，自不應予處罰云云，惟查：其前開違規情事，業經證人即本件舉發之警
    員黃永輝於本院審理中到庭證稱：「當天我們是執行路檢勤務，有看到異議人的
    車子開過來停在路邊，當時異議人距離我們路檢站約十幾公尺，開過來後就停在
    路邊後，我與同事覺得很奇怪，就走過去，看見異議人在車上，並沒有在睡覺，
    我們有請異議人拿出證件，但是他沒有駕照，因他所說的車主與資料符合，所以
    我們有做酒測，超過○、五ＭＧ╱Ｌ，才開單處罰，（問：當天異議人是否有說
    他停在路邊休息？）他有說是停在路邊，但我們是看到異議人開過來的，所以不
    採信異議人所言，才開單舉發」等語明確，而異議人經本院合法傳喚亦未到庭說
    明，以證其說，則其所辯，自無從採信，是異議人前開違規事實堪以認定。從而
    ，原處分機關據以援引上開規定，裁處異議人罰鍰三萬四千五百元，並吊扣駕駛
    執照十二個月，並無不當。本件異議為無理由，應予駁回。
三、據上論斷，應依道路交通案件處理辦法第十九條，裁定如主文。
中      華      民      國    九十      年      十      月     三十     日
                              臺灣板橋地方法院交通法庭
                                          法  官  徐  蘭  萍
右正本證明與原本無異。
如不服本裁定，應於送達後五日內，向本院提出抗告狀。
                                          書記官  莊  川  億
中      華      民      國    九十      年      十      月     三十     日


司法院資訊處製作；財團法人民間司法改革基金會備份。
